臺灣高等法院刑事裁定                  100年度抗字第866號
抗  告  人
即  被  告  丁雄
上列抗告人因妨害自由案件，不服臺灣板橋地方法院中華民國10
0年6月9日裁定（100 年度易字第184號），提起抗告，本院裁定
如下：
    主  文
抗告駁回。
    理  由
一、按提起上訴，應於送達判決後十日內為之；原審法院認為上
    訴不合法律上之程式或法律上不應准許或其上訴權已經喪失
    者，應以裁定駁回之。刑事訴訟法349條、第362條前段分別
    定有明文。
二、原裁定意旨略以：本件抗告人即被告丁雄因妨害自由案件，
    由臺灣板橋地方法院於100年4月11日以100年度易字第184號
    判決判處罪刑在案，並於100年4月26日對其住所（新北市○
    ○區○○路二段37巷314之2號）合法寄存送達本案判決書等
    情，有該院送達證書及戶役政連結作業系統資料各一份附卷
    可稽，而該地址即為被告之住所地及戶籍地，除經被告於原
    法院準備程序中當庭陳明無訛外，亦同為被告100年5月27日
    刑事聲明上訴狀內所載之住所地址，有原法院準備程序筆錄
    及上訴狀一份在卷足憑，又被告於上開送達時間未在監執行
    或遭羈押於看守所一節，復有本院在監在押全國紀錄表一份
    附卷可參，綜上，自堪認本案判決確已合法送達予被告無訛
    。再依照上揭各該規定，以本件寄存送達日為100年4月26日
    計算，經加計寄存送達之生效期間十日、上訴期間十日及在
    途期間二日（被告居住於本院管轄區域內之新北縣板橋區）
    後，被告至遲應於100年5月18日（星期三）向原審提出上訴
    ，詎其竟遲至100年5月27日始具狀向原審提出上訴，有加蓋
    臺灣板橋地方法院收文章戳之刑事聲明上訴狀在卷可查，足
    見被告上訴顯已逾期而不符法定程式，且無從補正，應予駁
    回等語。
三、抗告意旨略以：被告對於本件上訴被原審駁回深表不滿，原
    裁定太無理由，事關被告長期失業，身體又不太好，所以要
    回香港理病，然被告在原判決審理期間，僅因此件小案之開
    庭來回奔波，身心受創，被害人卻無一次到庭，被告卻受刑
    罰，被告無法屈服。被告看透臺灣這個地區的法律，檢察機
    關和司法部門全都是向錢看太扯，本件原是被害人騙錢不還
    ，被害人是以假結婚名義由大陸至臺灣騙錢，在臺灣地區已
    有不少受害者，這些法院都不偵辦，反而就一封非被告傳發
    的訊息陷害被告，最後還搞到黑白顛倒，使被告受有刑罰，
    被告無法屈服，法律應講求證據，也要有人情義理，請求撤
    銷原裁定云云。
四、經查本案原審判決正本，業經郵局送達人送達於被告位於「
    新北市○○區○○路二段37巷314之2號」之住所，因未獲會
    晤應受送達人，亦無受領文書之同居人或受僱人，而於 100
    年4 月26日寄存於被告住所所在之新北市政府警察局板橋分
    局，並作送達通知書二份，一份黏貼於應受送達人住所門首
    ，另一份置於該送達處所信箱或其他適當位置，以為送達等
    情，有送達證書記載在卷可稽（見原審卷(一)第39頁），依刑
    事訴訟法第62條準用民事訴訟法第138條第1項之規定，此寄
    存送達自屬合法。復依刑事訴訟法第62條準用民事訴訟法第
    138條第2項規定，此寄存送達自寄存之日起，經十日（即10
    0 年5月5日）發生送達效力。又被告住所係位於臺灣板橋地
    方法院所轄板橋區，其向臺灣板橋地方法院為訴訟行為，應
    加計在途期間二日，是被告提出第二審上訴期間，自送達判
    決生效之翌日即100年5月6日起算，計至100年5 月18日，其
    上訴期間即已屆滿。然被告遲至100年5月27日始具狀提起上
    訴，有被告提出之「刑事聲明上訴狀」及其上蓋印之臺灣板
    橋地方法院收文戳記一枚可參，已逾法定之上訴期間，從而
    ，原審以被告之上訴逾期為由，裁定駁回其上訴，於法並無
    不合。抗告意旨執前辯詞指摘原裁定不當，核無理由，其抗
    告應予駁回。另因本件已逾上訴期間，上訴不合法定程序，
    則被告抗告意旨所辯並無原判決所認定之犯行等情，法院無
    從為實體之審理，至抗告意旨所指被害人是否另有詐騙等節
    ，應另由偵查機關依法偵查，附此敘明。
五、據上論斷，應依刑事訴訟法第412 條，裁定如主文。
中    華    民    國   100    年    8     月    8     日
                  刑事第十四庭  審判長法  官  陳志洋
                                      法  官  梁耀鑌
                                      法  官  遲中慧
以上正本證明與原本無異。
不得抗告。
                                      書記官  陳韋杉
中    華    民    國   100    年    8     月    9     日